【裁判字號】    97,裁,936
【裁判日期】    970128
【裁判案由】    綜合所得稅
【裁判全文】
最  高  行  政  法  院  裁  定
                                     97年度裁字第00936號
抗  告  人  甲○○
上列抗告人與相對人財政部臺灣省南區國稅局間綜合所得稅事件
，對於中華民國96年3月15日高雄高等行政法院95年度簡字第390
號裁定，提起抗告，本院裁定如下︰
    主  文
抗告駁回。
抗告訴訟費用由抗告人負擔。
    理  由
一、按抗告法院認抗告為不合法或無理由者，應為駁回抗告之裁
    定。次按「撤銷訴訟之提起，應於訴願決定書送達後二個月
    之不變期間內為之」、「原告之訴，有下列各款情形之一者
    ，行政法院應以裁定駁回之。．．．六、起訴逾越法定期限
    者。」行政訴訟法第106條第1項前段、第107條第1項第6款
    分別定有明文。
二、查本件訴願決定書係於民國95年9月11日以郵務送達於狀載
    地址即台南市東區○○○○街10巷28號，因未獲會晤本人亦無
    受領文書之同居人、受僱人或應送達處所之接收郵件人員，
    而將該文書寄存於台南郵局12支局以為送達，此有訴願文書
    郵務送達證書附於訴願卷可稽，應自寄存日視為收受送達之
    日而發生送達效力。則抗告人提起行政訴訟之期間，應自95
    年9月12日起算，扣除在途期間6日，至同年11月17日（星期
    五）即已屆滿。乃抗告人遲至95年11月20日始向原審法院提
    起撤銷訴訟，此有原審法院加蓋於起訴狀上收文戳記所載日
    期附於原審卷可按。是抗告人向原審法院提起撤銷訴訟，已
    逾法定不變期間，顯非合法。原裁定予以駁回，揆諸首揭說
    明，並無不合。
三、抗告意旨雖謂：(一)依行政訴訟法第73條第1項及最高法院92
    年台抗字第452號判例意旨，倘應受送達人未實際居住於其
    原住居所，則該原住居所即非應受送達之處所，自不得於該
    處所為寄存送達。伊於94年間已將原居住之台南市○○○○街
    10巷28號之房屋出售於第三人，不居住於該地，且伊於訴願
    狀證七所附之台南市調查站訊問筆錄上已載明住居所設於「
    台南市○○路377之1號」。相對人未查明，竟將訴願決定書
    送達於舊住址，於法有違。(二)訴願決定機關為寄存送達時，
    未依法將送達通知書黏貼於應受送達人住居所、事務所或營
    業所門首，實有未恰。本件應以伊實際收到訴願決定書之日
    起算2個月起訴期間，則抗告人起訴並未逾期，原審以伊逾
    期提起撤銷訴訟，裁定駁回，於法有違等語。
四、惟查，(一)抗告人於其95年7月26日所具之訴願書，既自行載
    明其住所為「台南市東區○○○○街10巷28號」，則訴願決定
    機關依上該住所送達文書，於法應無不合，縱如抗告人所稱
    伊已於94年遷移地址至「台南市○○路377-1號」，然既未
    向訴願決定機關陳明，自不影響原合法送達之效力。(二)次查
    訴願決定書係於95年9月11日經郵務送達方式送達至原告住
    所「台南市東區○○○○街10巷28號」，因未獲會晤本人，亦
    無受領文書之同居人或受僱人，乃將該訴願決定書寄存於台
    南郵局12支局，並作送達通知書2份，1份黏貼於抗告人住所
    ；1份置於抗告人之信箱或其他適當之處所，以為送達，有
    送達證書附訴願卷可稽。抗告人主張寄存送達不合法，為無
    足採。抗告人意旨，指摘原裁定違法，求為廢棄，難認有理
    由，應予駁回。
五、依行政訴訟法第104條、民事訴訟法第95條、第78條，裁定
    如主文。
中    華    民    國    97    年    1     月    28    日
                    最高行政法院第六庭
                        審判長法官  林  奇  福
                              法官  葉  百  修
                              法官  藍  獻  林
                              法官  林  清  祥
                              法官  吳  明  鴻
以  上  正  本  證  明  與  原  本  無  異
中    華    民    國    97    年    1     月    30    日
                              書記官  邱  彰  德


司法院資訊處製作；財團法人民間司法改革基金會備份。
